最　高　行　政　法　院　判　決　　　　　　　　　　九十一年度判字第二三○號
　　再 審原 告　柏岱企業有限公司
　　代　表　人　甲○○
　　再 審被 告　財政部關稅總局
　　代　表　人　萬居財
右當事人間因進口貨物核定稅則號別事件，再審原告對本院中華民國八十九年二月十
七日八十九年度判字第三七○號判決提起再審之訴。本院判決如左：
　　主  文
再審之訴駁回。
再審訴訟費用由再審原告負擔。
　　事  實
緣再審原告委託宏益報關有限公司於八十六年二月二十一日向財政部基隆關稅局申報
自印尼進口INDONESIAN PLYWOOD PANEL PARQUET一批，報單號碼：ＡＷ＼八六＼○八
四四＼○○二四號，報列行為時海關進口稅則（以下簡稱稅則）第四四一八．三○．
○○號，互惠稅率百分之二．五，經該局改列稅則第四四一二．一二．二○號，按互
惠稅率百分之二十課徵關稅。原告向基隆關稅局聲明異議。經該局加具意見報請再審
被告評定原處分撤銷，本案貨物應歸列稅則第四四一二．一一．二○號，按稅率百分
之二十課徵，發給關評台第八六○一二○號評定書。再審原告不服，申經提起訴願、
再訴願均遭駁回，遂向本院提起行政訴訟。經本院八十九年度判字第三七○號判決（
下稱原判決）予以駁回。再審原告仍對原判決不服，提起本件再審之訴。茲摘兩造
訴辯意旨於次：
再審原告起訴意旨及補充理由略謂：一、本案通關方式屬『C3貨物查驗通關』基隆關
稅局查驗確認加註報單中文貨品貨名『木製拼花地板』依據中華民國海關進口稅則解
釋準則一：「類、章分章之標題僅為便於查考而設；其分類之核定，應依照「稅則號
別所列之名稱」及有關類或章註為之，此等稅則號別或註內未另行規定者，依照後列
各準則規定辦理。「分類該章各節所述之貨名找出最適當之章節，此節之貨名若與
來貨完全相符則歸入該節幾可確定」。依進口稅則解釋準則一「稅則號別所列之名稱
」歸稅則第4418節木製拼花地板系爭來貨完全相符。二、再審被告以行政命令財政部
八十三年六月三十日台財關字第830295852 號函「．．．『化妝合板加工複合地板』
同意參照H.S.歸列稅則．．．」。再審被告依據國際商品統一分類制度註解中文版（
簡稱HS）確認更改稅則為不爭之事實，該函違法。三、財政部八十七年十月四日對於
變更稅則號別影響進口人權益之情形，規定有處理原則，第三項為連續性，係應考慮
之因素，再審原告符合其規定，再審被告引據財政部舊函釋，溢徵關稅，應予退還。
四、我國海關進口稅則以ＨＳ為基礎，於七十八年一月公告新制度，自該時起，如系
爭貨物均按稅則第四四一八節完稅放行，ＨＳ註解中文版至八十七年十月二十三日第
五次增修，系爭貨物於八十六年二月二十一日進口，海關無權修正ＨＳ增加再審原告
八倍關稅，應依行為時法按四四一八節完稅。五、再審被告於另案否認ＨＳ為法律，
茲又承認ＨＳ為法律，有人治色彩，是雙重標準，即使ＨＳ為法律，應適用中央法規
標準法第十三條、十八條，其八十七年十月二十三日修正應自第三天起實施。六、再
審被告以『查稅則第四四一八節木製拼花地板係指木質實木地板（或木質實木拼花地
板』。與ＨＳ註解或海關進口稅則分類不符。七、再審被告以稅則第四四一八節木製
拼花地板指木質實木地板，實不明木質實木無拼花地板之事實。ＨＳ註解及海關進口
稅則均無拼花地板指木質實木之記載，足見再審被告顯然擴大解釋。八、『地板』為
系爭貨物共同確認之貸品。依財政部八十三年六月三十日台財關字第八三○二九五八
五二號令發布行政命令「．．．『化妝合板加工複合地板』．．．」。台灣省林業實
驗所鑑定結果、國立台灣大學森林學系鑑定、基隆關稅局之稱謂、再審原告之所稱，
均與財政部所指『化妝合板加工複合地板』不同，本案不應依財政部八十三年六月三
十日台財關字第八三○二九五八二號令分類。再審被告已比對本案貨物，應依稅則解
釋準則分類。九、稅則第四四一二節合板，其加工衍生品有木製拼花地板。決定書對
加工合板之說明明顯不符合稅則解釋準則，更改稅則課稅為違法。十、系爭來貨原未
判定其性質，依鑑定結果，證明其為多用途之木製品，再審被告同意為可供地板使用
，依稅則解釋準則三應歸入第四四一八節無疑。十一、我國未加入世界海關組織，該
組織ＨＳ會議結論不足為據，況其決議對印尼而為，我國仍應自ＨＳ中文版八十七年
十月二十三日增修，完成法律程序後始實施。又系爭貨物與上開決議之貨物不同，再
審被告不應採據其結論，應按行為時稅則第四四一八節完稅。十二、遍查各種文獻或
海關進口稅則，均無「二次加工化妝合板複合地板」，已排除歸列四四一二節。依上
述二本著作及陳義雄編著談我國海關稅則的再造工程，均主張依海關進口稅則分類，
再審被告應更正結案。十三、不適合稅則章節明確貨名者，通常應歸入最後一節其他
貨品。再審原告另案進口相同貨物經台灣省林業試驗所鑑定結果，其用途視使用者而
定，系爭貨物與之相同，應歸稅則四四一八節。十四、再審被告稱「查稅則第四四一
八節木製拼花地板係指木質實木地板（或木質實木拼花地板）」與稅則解釋準則一後
段及本（四四）章木及其木製品章註所言不符。其故意遺漏本案貨物處理過程，證明
本案貨物應歸稅則第四四一八節無誤。十五、以下將原判決駁回之理由，依三位關員
著作之內容逐一駁斥，並提出證據。1.依陳義雄先生編著『對稅則第四四一八節節名
內物品，如僅包括實木製品，不包括合板等集成材製品之解釋，明確不符合「解釋準
則一」之分類規定』。故應依準則一後段：「．．．及有關類或章註為之，此等稅則
號別或註內未另行規定者，依照後列各準則規定辦理』。2.依蔡俊彥先生編著（第23
5 頁）：「為了含法起見其分類之核定應以各節所列之名稱及有關類或章之註為依據
」。分類歸稅則第4418節其他之理由（二）類註、章註及日註：（蔡先生第235 頁）
，每一類和每一章在開頭均有類註、章註及目註，詳細說明該類和章內所屬節及目的
涵蓋範圍。它們不但能使貨品的描述更簡明並可確保解釋的準確。非我族類註及章註
和準則一樣是構成整體HS不可或缺的部分同時具有同樣的決定效力。．．．這些註的
功能是在界定每一個目、節、章或類的準備範圍。本系爭貨物屬第九類第44章木及木
製品類註、章註。章註三：「第4414到4421節亦適用粒片板或類似板、阡維板、集成
材或增密木等之製品」。及「HS546 頁總則18行說明第4414到4421節之間係包括木材
製品之製造，不論是使用木材或粒片板或類似板、阡維板、集成材或增密木、等材料
所製造之物品」。均可使用在第4418節內之地板，非僅限於木質實木木材當然包括第
4412節內「合板等集成材製品」合板也是多層木材，木條片也是木條無以未超過六公
釐之單板之限制更無覆貼於素面合板上就不能做地板，更無決定書稱「實木或實木拼
花地板才能歸第4418節」之限制，既便是合板加工後亦可使用地板。因為：章註二：
「本章所稱『增密木』係指經化學或物理處理之木材（以膠合夾板而論其處理程度超
過確保膠合良好所需），經此項處理後，增加其密度或硬度，同時並改進其機械強度
、抗化學或抗電能力」。十六、事實上HS註解或海關進口稅則，均沒有記載「稅則第
四四一八節木製拼花地板，係指木質實木地板」也沒有記載「查稅則第四四一八節係
木製拼花地板，其製程為原木經鋸裁成木板，再經烘窯烘乾，最後經多面刨機、刨製
成型，並開凸凹槽，製成木製實木地板（或木質實木地板）」再審被告以「合理假象
」與「行政裁量權」並行的結果「稅率偏高簽審從嚴」顯然擴大解釋。故意不依海關
進口稅則 (44)章木及其木製品，該章註四、三、二使用分類或HS章註第2.3.4項分類
。結果系爭來貨，准依解釋準則一後段章註分類歸稅則第4418節木製拼花地板完全相
符。三位資深關員公開發行著作公信力不容懷疑，再審被告為專業機關應勇於負責，
請予更正，以利結案。十七、再審原告舉中國稅務旬刊第1707期第10頁（簡稱旬刊期
頁）。之塑膠塗佈適供加工為飲料盒或餐盒之紙板」，因我國海關稅則第0000－0000
稅號僅述明「液體飲料．．．。第二欄稅率免稅」故進口商以來貨確可供飲料及相同
性質之用，均按該稅號申報並完稅提領。但海關事後稽查以其最後製品為「飲料盒」
為重點，並將最後製成餐盒者核定補稅或併科罰處分。十八、HS如非稅則分類依據，
原處分如僅係佐證原核定之稅則號別無誤，又何必正式新增修增訂詮釋。原處分如非
適用HS註解核課本案進口稅，再審原告何有計增八倍之差額關稅。對稅則第四四一二
節詮釋，八十七年十月二十三日完成第五次增修HS一九九六年版，HS修正前後與稅則
更改有關，發生稅則溯及適用之問題。在維護法律的尊嚴，公文書上的公信力，再審
被告不容懷疑，其強詞奪理顯然違法。十九、印尼貨物經我國駐比利時代表處比利（
85 ）字第505號函貨名INDONESIA　FINI SHED　FLOORING與再審原告申報貨品貨名或
貨名或海關查驗貨品「貼面合板加　工複合地板」。二者貨品完全不同，不能據以比
對也。二十、評議會為海關稅則分類最高決定單位，但委員均由綜理不同業務的各單
位主管兼任，平時本身業務已難分身，又不見得具整體H.S.架構概念及分類實務經驗
如何能發覺「合理假象」下不合理分類？海關答辯的任何分類理由（程序部分除外）
幾乎均為行政法院所接受，因為面對訴訟攻防雙方各有理由下大部分評事確有分類知
識的極限，故一般只作程序上、形式上審核，實質部分則尊重行政機關之行政裁量。
然而行政法院是目前我國分類業務行政救濟最終機關，其判決影響稅則分類的品賀、
國際形象、政府施政及關員任事心態甚鉅，實不宜不過問實質。應召請專家作實質審
核，公正、合理為判決。二十一、再審被告依財政部八十三年六月三十日台財關字第
八三○二九五八五二號「．．．同意參照HS歸列稅則第四四一二節．．．」其法源已
失效，故原處分為違法。二十二、系爭貨物與稅則第四四一二節「加工合板」之名稱
不符，故應歸第四四一八．三○○○節木製拼花地板，再審被告歸為第四四一二節，
顯然錯誤，請撤銷原處分、訴願決定及再訴願決定等語。
再審被告答辯意旨略謂：一、再審原告所主張：「依進口稅則解釋準則一『稅則號別
所列之名稱』歸稅則第四四一八節木製拼花地板系爭來貨完全相符。」及「七、事實
上ＨＳ註解或海關進口稅則，均沒有記載『稅則第四四一八節木製拼花地板，係指木
質實木地板』．．．再審被告以『合理假象』與『行政裁量權』並行的結果『稅率偏
高簽審從嚴』顯然擴大解釋。」、「系爭來貨經鑑定結果，已證明為多用途之木製品
。．．．依海關進口稅則解釋準則三稅則歸入第四四一八節斷無疑義。」、「Ｈ．Ｓ
．稅則解釋準則四條文及其註解內說明，明確規定．．．應歸入稅則第四四一八節。
」等節，查本案來貨經海關檢樣送請國立臺灣大學森林學系木材物理研究室鑑定，經
該室八十六年四月十一日試驗編號0000000號試驗報告書鑑定結果：「本件貨
品為五層合板貼面櫟木 (oak)化粧單板加工而成之木質複合地板（俗稱銘木地板）。
鑑定依據．．．本樣品整體為五層合板，海層厚度未滿六公釐，表面是貼上櫟木(Oak
) 單板厚度未滿一公釐，故應為天然木化粧複合地板。稅則歸屬：本物件應屬海關進
口稅則四四一二節之加工合板」。再審原告既已接受上開鑑定結果，則依據海關進口
稅則及國際商品統一分類制度註解之相關詮解，系爭貨物自應依合板基材之樹木種類
歸列行為時稅則第四四一二．一一．二○號。另查ＨＳ註解對四四一八節項下之「木
製拼花地板」已明示，係由置於一層或多層木材之支撐物上之拼花木條所構成者，並
非如來貨係以薄片貼於合板基材之上，兩者顯有不同，分列不同稅則號別中，自應依
「國際商品統一分類制度解釋準則」準則一：「類、章及分章之標題，僅為便於查考
而設；其分類之核定，應依照各節所列之名稱及有關類或章註為之」規定辦理，而來
貨確應歸列稅則第四四一二節之理由已如前述，並無可歸列於二個以上稅號之情事，
自無該準則三、四之適用，再審之訴理由所稱，皆不足採。二、再審原告所主張：「
再審被告機關依據國際商品統一分類制度註解中文版（簡稱ＨＳ）確認更改稅則為不
爭之事實，該函違法」及「本案進口日期八十六年二月二十一日。．．．唯ＨＳ中文
版八十七年十月二十三日第五次增修，稅則第四四一八節及第四四一二節區分該二節
產品分類。自有中央法規標準法第十三、十八條之適用。」、「非常明顯再審被告依
據ＨＳ註解中文版更改進口稅則說ＨＳ是法律。要求撤銷原處分時ＨＳ變成非法律。
濃厚法律秩序人治色彩雙重標準。」等節，查ＨＳ註解係進口貨物稅則分類之主要參
考依據，世界各國均一致遵循，受其規範。又ＨＳ並未經過立法院三讀立法，自非法
律，故無中央法規標準法第十三及十八條規定之適用。又查本案貨品之稅則分類，業
經財政部八十三年六月三十日台財關第八三○二九五八五二號函釋准予參據ＨＳ註解
之詮釋，歸列進口稅則第四四一二節加工合板項下適當號別，本案進口日期為八十六
年二月二十一日，自有上開財政部函釋之適用。另ＨＳ註解一九九六年版第五次增修
內容之前及之後系爭貨物皆歸列四四一二節，亦即該ＨＳ修訂並不影響系案稅則歸列
，從而，系案貨物歸列稅則引據何年之ＨＳ內容，實毋庸爭議。三、再審原告所主張
：「舉中國稅務旬刊第一七○七期第十頁．．．之『塑膠塗佈適供加工為飲料盒或餐
盒之紙板』．．．海關事後稽查以其最後製品為『飲料盒』或『餐盒』為重點，並將
最後製成餐盒者核定補稅，．．．海關以．．．選擇性分類稅則號別．．．殊為可議
。」乙節，查本案貨品係以實際到貨取樣送鑑之結果，參據ＨＳ註解之詮釋，歸列進
口稅則第四四一二節加工合板項下適當號別。再審原告舉刊物所載與本案無關之貨品
相提並論，顯有未妥。四、再審原告所主張：「『地板』．．．本系爭貨物共同確認
之貨品。．．．再審被告稱『銘木拼花地板』。上述貨品與財政部核准函之貨品不同
故該函及簡函與本案無關。」、「印尼代表函不足採。二者貨品完全不同，不能據以
比對也。」等節，查系爭貨物為已開榫槽（凹凸槽）之貼面柳安合板加工複合地板板
條，每層厚度均未超過六公厘，符合行為時稅則分類ＨＳ註解中文版第五五四、五五
五頁對稅則四四一二節「合板單板貼面板及類似積層材」之加工範疇詮釋：「上述任
何種類之板材可能由金屬或塑膠等其他材料加以敷面。另外，本節之產品可能加工成
第四四．○九節所述之形式，彎曲加工、波狀加工、穿孔加工、切削或成型呈方形
或長方形以外之形狀或不適於其他節所包括物品之特性之任何加工。」及同註解第五
五一頁有關稅則第四四○九節之詮釋：「木材（包括用於拼花地板但未裝配之木條及
飾條），沿著任何材邊及材面作連續型鉋或類似加工（已製舌榫，槽榫．．．或類似
加工），不論是否經刨平、砂磨或指接。」再審原告以商業交易使用之貨物名稱強辯
應依進口稅則解釋準則歸入第四四一八節，顯與前開稅則分類註解不合。另查與本案
來貨相同之銘木拼花地板，前經駐比利時代表處八十五年十一月二十九日比利（八五
）字第五○五號簡函復稱，於世界關務組織ＨＳ會議中獲致結論，認應歸列稅則第四
四一二節相關項下。又依駐比利時代表處八十六年七月十日比利（八六）字第三二九
號簡函所附世界關務組織會議報告資料（DOC. 40. 457E ）已明樣品規格，寬大約
三十公分，長約一八○公分，由合板（八至十二公厘厚）表面貼木薄片組成，每端製
舌榫，兩邊製溝槽，其規格、組織、成分、製造流程均與本案來貨相符合，再審原告
所稱應無足採。五、綜上所述，再審原告訴訟理由，殊無足採，本案再審被告原處分
請仍予維持等語。
　　理  由
按行政訴訟當事人對本院之判決提起再審之訴，必須具有行政訴訟法第二百七十三條
第一項所列各款情形之一者（相當於修正前行政訴訟法第二十八條規定），或該條第
二項之情形始得為之。本件再審原告委託宏益報關有限公司於八十六年二月二十一日
向財政部基隆關稅局申報自印尼進口INDONESIAN PLYWOOD PANEL PARQUET一批，報單
號碼：ＡＷ＼八六＼○八四四＼○○二四號，報列行為時海關進口稅則（以下簡稱稅
則）第四四一八．三○．○○號，互惠稅率百分之二．五，經該局改列稅則第四四一
二．一二．二○號，按互惠稅率百分之二十課徵關稅。原告向基隆關稅局聲明異議。
經該局加具意見報請再審被告評定原處分撤銷，本案貨物應歸列稅則第四四一二．一
一．二○號，按稅率百分之二十課徵，發給關評台第八六○一二○號評定書。再審原
告不服，申經提起訴願、再訴願均遭駁回，遂向本院提起行政訴訟。經本院八十九年
度判字第三七○號判決（下稱原判決）予以駁回。再審原告仍對原判決不服，提起本
件再審之訴，主張如事實欄所載。經查：一、本件原判決以：『一、按稅則第四四一
二節為：「合板、單板貼面板及類似積層材」，其下稅則第四四一二．一一．二○號
為：「加工合板之外層至少有一層由下述熱帶木材製成者：暗紅柳桉、淺紅柳桉、白
柳桉、西柏木、林巴木、加彭桃花心木、沙比利木、巴篆木、桃花心木、巴西黃檀及
蓋亞那伽羅木，每層厚度不超過六公厘」，第二欄稅率百分二十；稅則第四四一二．
一二．二○號為：「加工合板，至少有一外層由非針葉樹木材製成者，每層厚度不超
過六公厘」，稅率為百分之二十；稅則第四四一八．三○．○○號為：「木製拼花地
板」，稅率為百分之二．五。次按國際商品統一分類制度註解中文版第五五四、五五
五頁對四四一二節「合板、單板貼面板及類似積層材」之加工範疇詮釋如下：「上述
任何種類之板材可能由金或塑膠等其他材料加以敷面。另外，本節之產品可能加工成
第四四○九節所述之形成，彎曲加工、波狀加工、穿孔加工、切削或成型呈方形或
長方形以外之形狀或不適於其他節所包括物品之特性之任何加工」及同註解第五五一
頁有關稅則第四四○九節之詮釋：「木材（包括用於拼花地板但未裝配之木條及飾條
），沿著任何材邊及材面作連續型鉋或類似加工，已製舌榫、槽榫，．．．或類似加
工），不論是否經刨平、砂磨或指接。」二、本件原告（即再審原告，下同）委託宏
益報關有限公司於八十六年二月二十一日向基隆關稅局申報自印尼進口　INDONESIAN
PLYWOOD PANEL PARQET一批，報單號碼：ＡＷ＼八六＼○八四四＼○○二四號，報列
行為時海關進口稅則第四四一八．三○．○○號，互惠稅率百分之二．五，經該局改
列行為時稅則第四四一二．一二．二○號，按互惠稅率百分之二十課徵關稅。原告不
服，向基隆關稅局聲明異議。經該局加具意見報請被告（即再審被告，下同）評定，
將系爭來貨改列行為時稅第四四一二．一一．二○號，仍按互惠稅率百分之二十課徵
關稅。其間基隆關稅局將系爭來貨經檢附貨樣送請台灣大學森林學系木材物理研究所
鑑定，經該所鑑定結果，來貨為五層合板貼面櫟木化妝單板加工而成之木質複合地板
（俗稱銘木地板），合板每層厚度未滿六公釐，單板厚度未滿一公釐，有鑑定報告書
附卷可稽。由於鑑定內容為及於合板基材，經被告再委請補充鑑定結果為，其基板為
柳桉木單板製成，亦有鑑定報告書在卷可考。是系爭貨品符合前述稅則第四四一二．
一一．二○號所述，至少有一層係柳桉木，核屬加工複合地板，被告將之歸列行為時
稅則第四四一二．一一．二○號，按互惠稅率百分之二十課徵關稅，於法並無不合。
三、原告訴稱（一）系爭貨物為直接使用之地板，且為長方形，而稅則及Ｈ‧Ｓ註解
均無地板之專屬稅則，應依稅則解釋準則二（甲）、三（甲）、及三（丙），歸入四
四一八節。（二）且依財政部八十七年十月四日發布對進口稅則號別歸列不當處理原
則補充說明第三有關延續性之說明，系爭貨物自八十三年連續進口，均使用於地板用
途，故歸入第四四一八號並無不當。而基隆關稅局認應依稅則解釋準則一，將來貨歸
列第四四一二節，惟稅則節以上之分類名稱僅為便於查考而設，本身並非分類規則。
且依稅則解釋準則，「稅則號別所列之具有特殊性者較僅具一般性者為優先適用，如
發生結構、用途殊同，二者都可歸列時，擇其稅則號別位列最後者為準。」。稅則第
四四一二號節產品，合板僅能使用於襯墊物，系爭貨物除可襯墊用途外，亦可使用於
壁板、家具面板或地板，故應歸入第四四一八號節。（三）財政部於八十七年十月二
十三日始針對Ｈ．Ｓ第四四一二節修訂增列及修訂歸列解釋核定系爭貨物分類依據，
是於八十七年十月二十三日修訂Ｈ．Ｓ註解以前，無法源可將系爭貨物歸列四四一二
節云云。四、惟查（一）稅則第四四一八．三○．○○號係木製拼花地板，其製成為
原木經鋸裁成木板，再入窯烘乾，經多面刨機、刨製成型，並開凹凸槽，製成木製實
木地板（或木製實木拼花地板）。而本件貨品係以素面合板為基材，上貼銘木拼花薄
片，並非一塊一塊實木板條直接拼貼於於素面合板上，係屬二次加工化妝複合地板，
應歸列四四一二．一一．二○號，而無稅則四四一八．三○．○○號之適用。（二）
且系爭貨物分類見解變更，已依財政部七十五年四月十九日台財關第七五○五三三八
號函之規定，報奉財政部八十三年六月三十日台財關第八三○二九五八五二號函核復
，同意參據Ｈ．Ｓ註解之詮釋，歸列於稅則第四四一二號節加工合板項下適當號列。
原告主張「依財政部八十七年十月四日發布對進口稅則號別歸列不當處理原則補充說
明第三有關延續性之說明，系爭貨物自八十三年連續進口，均使用於地板用途，故歸
入第四四一八號並無不當。」惟財政部八十七年九月十日台財關第八七二○四七五五
七號函為七十七年三月二十三日台財關第七七○○二七三○六號函之執行原則補充說
明，而七十七年三月二十三日台財關第七七○○二七三○六號函係指「海關對於進口
貨品之稅則歸列，如發現所歸列之類目號別不適當，擬變更其稅則號別課稅者，除已
明文修訂者外，應先報部核定。」。本案進口日期為八十六年二月二十一日，在變更
函令之後，自有其適用。（三）系爭貨物為已開榫槽之貼面加工複合地板，每層厚度
不超過六公釐，為柳桉木三夾板貼皮，依稅則及Ｈ．Ｓ註解之詮釋，已明確歸列四四
一二．一一．二○號．並無同時可歸列第四四一二節及第四四一八節之情形，即無準
則三（丙）之適用。（四）又另案類同貨品經印尼海關代表攜帶貨樣，於世界海關組
織Ｈ．Ｓ會議中提請討論並獲致結論，印尼海關亦無異議，並將遵照會議結論核列本
案貨物於稅則第四四一二節相關項下，有我國駐比利時代表處八十五年十一月二十九
日比利字第五○五號簡函附訴願卷可稽，則系爭來貨應列行為時稅則第四四一二．
一一．二○號，已屬明確。綜上所述，本件原處分於法並無不合。一再訴願決定遞予
維持，亦無違誤，均應予維持，原告起訴意旨難謂有理由，應予駁回。』為由，乃依
修正前行政訴訟法第二十六條後段，判決駁回再審原告在前訴訟程序之訴。核其所適
用之法規與該案應適用之現行法規並無違背，與解釋判例，亦無牴觸，並無適用法規
顯有錯誤之情形。（二）、原判決已論明系爭來貨經基隆關稅局檢附貨樣送請台灣大
學森林學系木材物理研究所鑑定，經該所鑑定結果，來貨為五層合板貼面櫟木化妝單
板加工而成之木質複合地板（俗稱銘木地板），合板每層厚度未滿六公釐，單板厚度
未滿一公釐，有鑑定報告書附卷可稽。由於鑑定內容為及於合板基材，經再審被告再
委請補充鑑定結果為其基板為柳桉木單板製成，亦有鑑定報告書在卷可考。是系爭貨
品符合前述稅則第四四一二．一一．二○號所述，至少有一層係柳桉木，核屬加工複
合地板，再審被告將之歸列行為時稅則第四四一二．一一．二○號，按互惠稅率百分
之二十課徵關稅，於法並無不合。又證據之取捨與當事人所希冀者不同，致其事實之
認定亦異於該當事人之主張者，不得謂為適用法規顯有錯誤。依再審起訴意旨，係執
其在前訴訟程序所為主張，已為原判決所不採之事由再事爭執，核屬法律上見解之歧
異，核與首引法條所規定之再審事由均不相符，再審之訴應予駁回。
據上論結，本件再審之訴為無理由，爰依行政訴訟法施行法第二條、第三條、行政訴
訟法第二百七十八條第二項、第二百八十一條、第九十八條第三項前段，判決如主文
。
中　　華　　民　　國　　九十一　　　年　　 二 　　　　月　　  六　　　　日
                    最 高 行 政 法 院  第 三 庭
                                審 判 長 法  官　　　葉　振　權
                                         法  官      蔡　進　田
                                         法  官　　　吳　錦　龍
                                         法  官　　　劉　鑫　楨
                                         法  官　　　吳　明　鴻
右  正  本  證  明  與  原  本  無  異
　　　　　　　　　　　　　　　　　　　　 法院書記官　陳  盛  信
中　　華　　民　　國　　九十一　　　年　　　二　　　　月　　　六　　　　日
